【裁判字號】    92,訴,36
【裁判日期】    920313
【裁判案由】    毒品危害防制條例
【裁判全文】
臺灣彰化地方法院刑事判決                            九十二年度訴字第三六號
    公  訴  人  臺灣彰化地方法院檢察署檢察官
    被      告  甲○○
右列被告因違反毒品危害防制條例案件，經檢察官提起公訴 (九十一年度毒偵字第二
八九九、二九七二號)，本院判決如左：
    主文
甲○○連續施用第一級毒品，處有期徒刑拾月。
扣案之第一級毒品海洛因壹包（驗餘淨重零點壹壹公克），沒收銷燬之。扣案之注射
針筒壹支及塑膠空袋壹個，均沒收。
    事  實
一、甲○○前因施用毒品案件，經本院以九十年度毒聲字第二五九號裁定移送觀察、
    勒戒後，認有繼續施用毒品之傾向，復由本院以九十年度毒聲字第四五二號裁定
    移送戒治處所施予強制戒治一年，於實施滿三月後，其成效經評定合格，無繼續
    戒治必要，經本院以九十年度毒聲字第二八五七號裁定停止戒治，所餘戒治期間
    付保護管束，嗣因違反保護管束情節重大，依本院九十年度毒聲字第三七七五號
    裁定撤銷停止戒治，並令入戒治處所施以殘餘期間之強制戒治，惟其逃亡拒不入
    戒治所戒治，經通緝到案後，始執行殘餘期間，於民國九十一年七月二十六日執
    行期滿，由臺灣彰化地方法院檢察署檢察官於九十一年八月三十日以九十一年度
    戒毒偵字第七五八、七五九、七六○、七六一號為不起訴處分確定。於五年之內
    ，竟不知悔改，仍未戒除毒癮，基於施用第一級毒品海洛因之概括犯意，自九十
    一年十一月十三日中午十二時起至同年十一月十九日上午八、九時止，在其位於
    彰化縣伸港鄉○○村○○路四十二之二號住處，以將第一級毒品海洛因摻水置放
    於注射針筒中，注射於手臂之方式，連續施用第一級毒品海洛因多次，平均約三
    、四天施用一次。嗣先後為警於九十一年十一月十三日十五時十分及同年十一月
    十九日二十一時十分，分別在其彰化縣伸港鄉○○村○○路四十二之二號住處及
    彰化縣伸港鄉○○村○○路二三一號前查獲，並分別扣得注射針筒一支、塑膠空
    袋一個、第一級毒品海洛因一包（驗餘淨重零點一一公克）。
二、案經彰化縣警察局彰化分局及和美分局報請臺灣彰化地方法院檢察署檢察官偵查
    起訴。
      理  由
一、右揭事實，業據被告甲○○於本院審理時坦承不諱，且其先後於九十一年十一月
    十三日及同年月十九日為警採取之尿液，經送驗結果確均呈嗎啡陽性反應，有彰
    化縣衛生局九十一年十一月二十五日煙檢字第九一二一七六號、九十一年十二月
    二日煙檢字第九一二二五二號煙毒尿液檢驗成績書各一紙附卷可稽，復有扣案之
    塑膠空袋一個、注射針筒一支及照片六幀可資佐證，另扣案之一小包白色粉末經
    鑑定結果為第一級毒品海洛因，亦有法務部調查局九十一年十二月十八日調科壹
    字第一四０００八八九四號鑑定通知書一紙在卷足憑，核被告之自白與事實相符
    ，堪以採信。再查被告曾因施用毒品，經本院以九十年度毒聲字第二五九號裁定
    移送觀察、勒戒後，認有繼續施用毒品之傾向，復由本院以九十年度毒聲字第四
    五二號裁定移送戒治處所施予強制戒治一年，於實施滿三月後，其成效經評定合
    格，無繼續戒治必要，經本院以九十年度毒聲字第二八五七號裁定停止戒治，所
    餘戒治期間付保護管束，嗣因違反保護管束情節重大，依本院九十年度毒聲字第
    三七七五號裁定撤銷停止戒治，並令入戒治處所施以殘餘期間之強制戒治，惟其
    逃亡拒不入戒治所戒治，經通緝到案後，始執行殘餘期間，於九十一年七月二十
    六日執行期滿，由台灣彰化地方法院檢察署檢察官於九十一年八月三十日以九十
    一年度戒毒偵字第七五八、七五九、七六○、七六一號為不起訴處分確定等情，
    有該不起訴處分書、臺灣高等法院被告全國前案紀錄表及臺灣彰化地方法院檢察
    署刑案資料查註紀錄表在卷足憑。其於五年內，再犯毒品危害防制條例第十條第
    一項之施用第一級毒品罪無訛。綜上所述，本件事證明確，被告犯行足以認定。
二、核被告所為，係犯毒品危害防制條例第十條第一項之施用第一級毒品罪。被告持
    有第一級毒品均係為供其施用，其持有之低度行為皆應為施用之高度行為吸收，
    不另論罪。其先後多次施用第一級毒品海洛因之犯行，時間緊接，所犯係構成要
    件相同之罪，為連續犯，應論以一罪，並依法加重其刑。爰審酌被告前曾有施用
    毒品罪行，經送觀察勒戒、強制戒治後，猶不知悔改，再施用毒品海洛因不輟，
    不僅戕害自身健康，更辜負國家將之視為病人，並施以長時間之戒治處遇之苦心
    ，惟其對他人權益之侵害仍屬有限，於本院審理中已坦承其犯行，及其犯罪目的
    、手段等一切情狀，量處如主文所示之刑。扣案被告所有海洛因一小包（驗餘淨
    重零點一一公克），係屬第一級毒品，爰依毒品危害防制條例第十八條第一項前
    段規定，沒收銷燬之。至扣案之塑膠空袋一個及注射針筒一支，係被告所有，且
    已供其施用海洛因犯罪所用之物，業據其陳明在卷，另依刑法第三十八條第一項
    第二款之規定沒收。
據上論斷，應依刑事訴訟法第二百九十九條第一項前段，毒品危害防制條例第十條第
一項、第十八條第一項前段，刑法第十一條前段、第五十六條、第三十八條第一項第
二款，判決如主文。
本案經檢察官楊忠誠到庭執行職務。
中      華      民      國    九十二    年      三      月     十三     日
                              臺灣彰化地方法院刑事第一庭
                                    審判長法官   葉   榮   郎
                                    法      官   宋   恭   良
                                    法      官   簡   璽   容
右正本證明與原本無異。
如不服本判決，應於判決送達後十日內向本院提出上訴狀( 須附繕本 )。
                                    法院書記官   王   惠   嬌
中      華      民      國   九十二    年      三      月     十七     日
毒品危害防制條例第十條
施用第一級毒品者，處六月以上五年以下有期徒刑。
施用第二級毒品者，處三年以下有期徒刑。


司法院資訊處製作；財團法人民間司法改革基金會備份。
